Arnold FOTSO FONE

Développeur Full stack JAVA

afotsofone@gmail.com +237 6 91 29 82 30 MAKEPE HAPPY-SPORT, Douala (CM)

Fotso Fone Arnold Antips://fotso-fone-arnold-portfolio.vercel.app

Profile

Développeur full stack passionné avec une expertise solide dans l'écosystème Spring (Spring Boot, Spring MVC, Spring Data, Spring Security) et le développement d'applications Java robustes et sécurisées. Habitué aux environnements agiles (Scrum, Jira), je également familier à l'intégration de bases de données (JPA, Hibernate), la création d'API RESTful, les workflows CI/CD (AWS, GitHub Actions) et l'optimisation des performances. Mon objectif est d'offrir des solutions évolutives, sécurisée et performantes.

Education

Master en informatique - Génie Logiciel

IUGET (Institut Universitaire des Grandes Ecoles de Tropiques)

Nov 2022 - Jul 2024 Douala, Cameroun

Licence en informatique - Génie Logiciel

IUT (Institut Universitaire de Technologies)

Oct 2021 - Jul 2022 Douala, Cameroun

IUGET (Institut Universitaire des Grandes Ecoles des Tropiques)

Brevet de Technicien Supérieur (BTS) en informatique - Génie Logiciel

Oct 2019 - Jul 2021 Douala, Cameroun

Compétences

· Scrum & Jira

Angular & Bootstrap

Amazon web services

 Auth0, Spring security & **JWT**

Docker

 Spring Boot, Spring Data JPA, Spring MVC, Hibernate

• UML

MySQL

· Git & GitHub

Expérience professionnelle

LRC (Le Rapatriement Communautaire) *⊘*

Consultant TechLead

Dec 2024 - present Douala, Cameroun

Missions:

- Conception et analyse UML des besoins fonctionnels pour garantir une bonne compréhension des objectifs de l'applications
- Developpement d'une application de contribution sociale en cas de décès, developper avec Angular et Spring boot
- Création et personnalisation des fonctionnalité d'authentification (Inscription, connexion, réinitialisation de mot de passe) avec Auth0
- Intégration de Auth0 sur le projet Angular utilisation de variable d'environnnement et bon respect de la documentation Auth0
- Implémenter le mapping objet relationnel (ORM) des entités JPA à persister avec HIBERNATE

Extra:

- Enregistrement des informations sensibles dans le secret manager AWS
- Implémentation de pipeline de déploiement GitHub actions

OlydisPay *∂*

Développeur full stack & assistant DevOps

Missions:

- Développement d'une application web de paiement mobile en architecture SPA (Single Page Application) utilisant Angular et Bootstrap pour un rendu responsive.
- Observer les données renvoyées par le serveur d'application grace aux observables RxJS
- Sécuriser les routes de l'application front grace aux guards personnalisées.
- Création de web services REST basé sur le modèle MVC avec SPRING MVC (RestController, Service, Repository, Entité JPA et DTO)
- Developpement de fonctionnalités métiers et de persistance de données avec SPRING DATA JPA avec utilisation du HQL et JPQL comme langage de requete vers la base de données.
- Intégration des API populaire de paiements Orange Money et MTN Mobile Money.
- Développement des API de paiement OlydisPay à disposition des partenaires et clients de l'entreprise.
- Sécurisation stateless (en utilisant les standards JWT) des services, gestion des roles et filtrage de données grace à Auth0 & Spring security.
- Support technique auprès des utilisateurs pour garantir une utilisation et une expérience optimale de l'application.
- Conseillé de très petites entreprise dans la recherche de technologie à employé et d'architecture à mettre en place pour leur programme informatique.
- Conception de documentation API en ligne grace à Swagger et ses Annotations.
- Mise en place de processus d'automatisation des retraits d'argent en lot avec SPRING BATCH et maîtrise des tâches planifiées via Cron.
- Intégration de services d'envoi d'emails transactionnels avec Brevo.
- Utilisation de la méthodologie Scrum & l'outil jira pour réalisation agile du projet.
- Gestion des versions et des déploiements d'applications avec Git, GitHub et GitHub Actions.
- Fixer les bugs urgents et importants.

Extra:

 Analyse et conception des besoins fonctionnels avec UML pour garantir une compréhension complète des objectifs de l'application. Oct 2021 - present Douala, Cameroun

- Contribution à l'implémentation de l'infrastructure de l'application basée sur l'IaC (Infrastructure as Code) en utilisant AWS CloudFormation et YAML, avec une maîtrise des workflows de déploiement via GitHub Actions.
- Optimisation des coûts en gérant les instances EC2 sur AWS.
- Assistance à la configuration réseau (VPC, NAT, Internet Gateway) pour permettre aux services de l'application d'accéder à Internet, avec déploiement automatisé via GitHub Actions.
- Participation à la mise en place des bases de données relationnelles RDS sur AWS.
- Déploiement d'API REST via AWS API Gateway, intégré dans un workflow automatisé avec GitHub Actions.
- Sécurité des identifiants sensibles via AWS Secrets Manager.
- Déploiement des environnements de développement et de sandbox sur AWS CloudFront via GitHub Actions.
- Gestion du stockage des fichiers statiques de l'application sur AWS S3 grâce à des pipelines de déploiement automatisés.
- Responsable d'entretiens d'embauche pour jeune stagiaire.

Plating *⊘*

Consultant DevOps & Developpeur full stack

Missions:

- Développement d'une application web responsive de gestion des restaurant basé sur les framework ANGULAR et SPRING BOOT
- Utilisation de Tailwind CSS pour la gestion du responsive et des styles de l'application.
- Observer les données renvoyées par le serveur d'application grace aux Observables RxJS.
- Sécuriser les routes de l'application Front grace à l'utilisation guard Auth0
- Sécurisation stateless des services en utilisant les standards JWT, gestion des roles, des utilisateurs et filtrage de données avec Auth0
- Développement des web service REST à l'aide de SPRING MVC (RestController, Service, Repository, Entité JPA & DTO)
- Développement de fonctionnalité de persistance de données grace à SPRING DATA JPA.
- Implémenter le mapping objet relationnel (ORM) des entités JPA à persister grace à HIBERNATE
- Fixation des bugs légers et important
- Développement des fonctionnalités de paiements et d'abonnement avec la technologie STRIPE
- Methode agile SCRUM pour réalisation du projet.

Extra:

- Utilisation et maintenance des services AWS déjà mis en place (VPC, ECS, CloudWatch, API Gateway CloudFront) et configuration par infrastructure codé (IaC) des services
- Exposition d'API sur AWS via l'API Gateway
- Enregistrement des identifiants sensibles dans le secret manager

Sep 2024 – Dec 2024 A distance, France Mise en place de la recupération des secrets AWS comme variable d'environnement lors des processus de déploiement avec GitHub actions

Kynall climatisation

Freelance developpeur web

- Conception d'une site web vitrine.
- Utilisation de Wordpress et Elementor et Javascript pour la realisation du site internet, l'agencement des éléments et la création d'animation.
- Lien du site web : www.kynall-climatisation.store &

Viettel Cameroun S.A. (Nexttel)

Stage développeur full stack

- Développement d'une application web sur mésure et responsive de gestion des employés avec Angular et Bootstrap.
- Création des API de gestion nécessaire pour l'application avec Express
- Configuration de la base de données MySQL
- Gestion des fonctionnalités d'authentifications grâce aux services de Firebase
- Création du diagramme de Gantt pour l'optimisation et la gestion du temps
- Implémentation des Observables pour observer les données provenant du serveur
- Gestion des versions du code avec git et GitHub
- Formation des membres des ressources humaines pour la prise en main de l'application

Langues

Français

Anglais

Nov 2020 - Mar 2021 Douala, Cameroun

Sep 2019 - Mar 2020 Douala, Cameroun